臺灣雲林地方法院刑事判決　　　　　　　100年度易字第427號
公　訴　人　臺灣雲林地方法院檢察署檢察官
被　　　告　廖吉營
上列被告因妨害公務案件，經檢察官提起公訴（100 年度偵字第
2886號），被告就被訴事實為有罪之陳述，本院聽取當事人之意
見後，改依簡式審判程序進行，判決如下：
    主  文              
廖吉營犯妨害公務執行罪，累犯，處拘役拾日，如易科罰金，
以新臺幣壹仟元折算壹日。
    事  實
一、廖吉營於民國96年間因犯強制猥褻及傷害罪，經本院以96年
    度訴字第155 號判處有期徒刑10月、7 月，定應執行有期徒
    刑1 年4 月。嗣經臺灣高等法院臺南高分院以96年度上訴字
    第836 號判決減刑，判處有期徒刑5 月、3 月15日，定應執
    行有期徒刑8 月確定，於97年9 月5 日徒刑執行完畢。緣廖
    吉營於100 年5 月29日17時10分前某時，因酒後身體不適，
    前往雲林縣虎尾鎮若瑟醫院就醫，而與急診室醫護人員發生
    爭執，該院保全人員張重儀遂勸導廖吉營先至急診室門口等
    候，嗣同日17時10分，雲林縣警察局虎尾分局虎尾派出所員
    警吳昌儒及陳俞蓉獲報前往若瑟醫院處理上開紛爭。詎廖吉
    營明知警察依法有維持公共秩序，保護社會安全，防止一切
    危害發生職責，當吳昌儒及陳俞蓉警員基於前開職責，前往
    處理糾紛執行職務時，廖吉營竟基於侮辱公務員之犯意，在
    不特定人得共見共聞之若瑟醫院急診室門口處，當場以臺語
    對吳昌儒及陳俞蓉警員辱罵稱：「如果你們不載我，回去洪
    幹」等語，而公然侮辱之（妨害名譽部分未據告訴）。廖吉
    營隨即以妨害公務現行犯遭逮捕，而悉上情。
二、案經雲林縣警察局虎尾分局報告臺灣雲林地方法院檢察署檢
    察官偵查起訴。
    理  由
一、本件被告廖吉營所犯為死刑、無期徒刑、最輕本刑為3 年以
    上有期徒刑以外之罪，其於準備程序進行中，就被訴事實為
    有罪之陳述，經本院告知簡式審判程序之旨，並聽取檢察官
    及被告之意見後，裁定進行簡式審判程序。
二、上開事實，除經被告於本院中自白犯行外，尚有下列證據可
    資佐證：
  (一)證人張重儀之100 年5 月29日警詢筆錄（偵卷第10-11 頁）
    及100 年6 月8 日偵訊證述筆錄（偵卷第44-45 頁）。
  (二)證人陳俞蓉、吳昌儒之100 年6 月17日偵訊證述筆錄（偵卷
    第50-51 頁）。
  (三)警員陳俞蓉、吳昌儒之職務報告（偵卷第12頁）。
    足證被告之自白與事實相符，堪可採信，事證明確，其犯行
    可以認定。
三、論罪科刑：
(一)、核被告所為，係犯刑法第140 條侮辱公務員罪。按刑法第14
    0 條侮辱公務員罪，屬妨害國家公務之執行，為侵害國家法
    益，並非侵害個人法益之犯罪，如對於公務員二人以上依法
    執行職務時，當場侮辱，仍屬一罪，並無刑法第55條所謂「
    想像競合犯」之法例適用（最高法院85年度臺非字第238 號
    判決意旨參照）。查被告於上開地點、同時辱罵依法執行職
    務之員警陳俞蓉、吳昌儒，因侮辱公務員罪所保障之法益為
    國家法益，揆諸前揭最高法院85年度臺非字第238 號判決之
    意旨，應僅成立一侮辱公務員罪。
(二)、查被告有犯罪事實欄所載之前案紀錄及執行資料，有臺灣高
    等法院被告前案紀錄表1 份在卷可佐，彼受徒刑之執行完畢
    後，5 年以內故意再犯本案有期徒刑以上之罪，為累犯，應
    依刑法第47條第1 項之規定加重其刑。
(三)、爰審酌被告有構成累犯之前案紀錄，已如前述，竟因酒後身
    體不適就醫，由於細故與急診室醫護人員發生糾紛，於員警
    到場處理執行職務時，不僅拒不配合，復對執行職務之員警
    出言侮辱，顯見其藐視法治、挑戰警察機關依法執行公權力
    之心態及行為，已對公務員執行職務造成妨害，然被告犯後
    於本院坦承犯行，及其犯罪目的、智識程度，及參酌被告教
    育程度為國中畢業，擔任臨時工，家庭經濟狀況勉強維持，
    及參酌公訴檢察官之具體求刑等一切情狀，量處如主文所示
    之刑，並諭知易科罰金之折算標準，以資懲儆。
據上論斷，應依刑事訴訟法第299 條第1 項前段，刑法第140 條
第1 項、第47條第1 項、第41條第1 項前段，刑法施行法第1 條
之1 ，判決如主文。
本案經檢察官陳宜君到庭執行職務。  
中    華    民    國   100    年    8     月    24    日
                  刑事第二庭    法  官  陳定國  
以上正本證明與原本無異。
如不服本判決應於收受判決後10日內向本院提出上訴書狀，並應
敘述具體理由；其未敘述上訴理由者，應於上訴期間屆滿後20日
內向本院補提理由書（均須按他造當事人之人數附繕本）。「切
勿逕送上級法院」。
                                書記官  魏輝碩

中    華    民    國   100    年    8     月    24    日
附錄本件論罪科刑法條全文：
中華民國刑法第140 條：（侮辱公務員公署罪）
於公務員依法執行職務時，當場侮辱，或對於其依法執行之職務
公然侮辱者，處6 月以下有期徒刑、拘役或1 百元以下罰金。
對於公署公然侮辱者亦同。